test/src/gt-norm-yamls/A-a_32ma_lammin_gt-norm.yaml
Config:
  hfst:
    Gen: ../../../src/generator-gt-norm.hfst
    Morph: ../../../src/analyser-gt-norm.hfst
  xerox:
    Gen: ../../../src/generator-gt-norm.xfst
    Morph: ../../../src/analyser-gt-norm.xfst
    App: lookup

Tests:

# todo:
# Proofread the gold standard (below)
# Then: run analyser, then correct.


  Noun - lämmin - ok : # Noun 'warm'
     lämmin+A+Sg+Nom: lämmin
     lämmin+A+Sg+Gen: lämpimän
     lämmin+A+Sg+Par: lämmintä
     lämmin+A+Sg+Tra: lämpimäksi
     lämmin+A+Sg+Abe: lämpimättä
     lämmin+A+Sg+Ine: lämpimässä
     lämmin+A+Sg+Ela: lämpimästä
     lämmin+A+Sg+Ill: lämpimhään
     lämmin+A+Sg+Ade: lämpimällä
     lämmin+A+Sg+Abl: lämpimältä
     lämmin+A+Sg+All: lämpimälle
     lämmin+A+Sg+Ess: lämpimännä
     lämmin+A+Pl+Nom: lämpimät
     lämmin+A+Pl+Gen: lämpimiitten
     lämmin+A+Pl+Par: [lämpimiitä, lämpimii]
     lämmin+A+Pl+Tra: lämpimiksi
     lämmin+A+Pl+Abe: lämpimittä
     lämmin+A+Pl+Ine: lämpimissä
     lämmin+A+Pl+Ela: lämpimistä
     lämmin+A+Pl+Ill: lämpimhiin
     lämmin+A+Pl+Ade: lämpimillä
     lämmin+A+Pl+Abl: lämpimiltä
     lämmin+A+Pl+All: lämpimille
     lämmin+A+Pl+Com: lämpimine
     lämmin+A+Pl+Ess: lämpiminnä

# Nomineissa, jotka loppuvat iitA:haan, on mahdollista jäättä pois tA-suffiksin pl partitiivissa.

     lämmin+A+Sg+Comp+Nom: lämpimämpi
     lämmin+A+Sg+Comp+Gen: lämpimämmän
     lämmin+A+Sg+Comp+Par: lämpimämppää
     lämmin+A+Sg+Comp+Tra: lämpimämmäksi
     lämmin+A+Sg+Comp+Abe: lämpimämmättä
     lämmin+A+Sg+Comp+Ine: lämpimämmässä
     lämmin+A+Sg+Comp+Ela: lämpimämmästä
     lämmin+A+Sg+Comp+Ill: lämpimämphään
     lämmin+A+Sg+Comp+Ade: lämpimämmälä
     lämmin+A+Sg+Comp+Abl: lämpimämmältä
     lämmin+A+Sg+Comp+All: lämpimämmäle
     lämmin+A+Sg+Comp+Ess: lämpimämpänä
     lämmin+A+Pl+Comp+Nom: lämpimämmät
     lämmin+A+Pl+Comp+Gen: lämpimämppiin
     lämmin+A+Pl+Comp+Par: [lämpimämppii, lämpimämppiitä] # lämpimämppiitä mahdollinen kakissa kveenimurteissa?
     lämmin+A+Pl+Comp+Tra: lämpimämmiksi
     lämmin+A+Pl+Comp+Abe: lämpimämmittä
     lämmin+A+Pl+Comp+Ine: lämpimämmissä
     lämmin+A+Pl+Comp+Ela: lämpimämmistä
     lämmin+A+Pl+Comp+Ill: lämpimämphiin
     lämmin+A+Pl+Comp+Ade: lämpimämmilä
     lämmin+A+Pl+Comp+Abl: lämpimämmiltä
     lämmin+A+Pl+Comp+All: lämpimämmile
     lämmin+A+Pl+Comp+Ess: lämpimämpinä
     lämmin+A+Pl+Comp+Com: lämpimämpine

# Se on vain kaksitavuiset nomenit, jotka por ja rai varieteetissä voivat saada vahvan vartalon ja päätteen -in pl genitiivissä.
# Eira sanoi, että on aina lyhyt -m superlatiivissa, kun siinä oon aina kaksi ii:tä.
# Varengin varieteetissä lyhyt -i on myös mahdollista superlatiivissa, vaikka se ei ole kovin tavallista.
 #Katso Kainun kielen grammatikin (2014) s.183.

     lämmin+A+Sg+Superl+Nom: lämpimiin
     lämmin+A+Sg+Superl+Gen: lämpimiimän
     lämmin+A+Sg+Superl+Par: lämpimiintä
     lämmin+A+Sg+Superl+Tra: lämpimiimäksi
     lämmin+A+Sg+Superl+Abe: lämpimiimättä
     lämmin+A+Sg+Superl+Ine: lämpimiimässä
     lämmin+A+Sg+Superl+Ela: lämpimiimästä
     lämmin+A+Sg+Superl+Ill: lämpimiimphään
     lämmin+A+Sg+Superl+Ade: lämpimiimälä
     lämmin+A+Sg+Superl+Abl: lämpimiimältä
     lämmin+A+Sg+Superl+All: lämpimiimäle
     lämmin+A+Sg+Superl+Ess: lämpimiimpänä
     lämmin+A+Pl+Superl+Nom: lämpimiimät
     lämmin+A+Pl+Superl+Gen: lämpimiimiitten
     lämmin+A+Pl+Superl+Par: [lämpimiimppii, lämpimiimppiitä] # lämpimiimppiitä mahdollinen kaikissa kveenimurteissa?
     lämmin+A+Pl+Superl+Tra: lämpimiimiksi
     lämmin+A+Pl+Superl+Abe: lämpimiimittä
     lämmin+A+Pl+Superl+Ine: lämpimiimissä
     lämmin+A+Pl+Superl+Ela: lämpimiimistä
     lämmin+A+Pl+Superl+Ill: lämpimiimphiin
     lämmin+A+Pl+Superl+Ade: lämpimiimilä
     lämmin+A+Pl+Superl+Abl: lämpimiimiltä
     lämmin+A+Pl+Superl+All: lämpimiimile
     lämmin+A+Pl+Superl+Ess: lämpimiimpinä
     lämmin+A+Pl+Superl+Com: lämpimiimpine
